臺灣臺南地方法院交通事件裁定　　 96年度交聲字第669號
移送機關　　交通部公路總局嘉義區監理所臺南監理站
異議人即
受處分人　　甲○○
上列受處分人因違反道路交通管理處罰條例案件，對於交通部公
路總局嘉義區監理所台南監理站民國96年7月10日所為之裁決處
分（處分案號：嘉監南字第裁74-S00000000號），聲明異議，本
院裁定如下：
    主  文
異議駁回。
    理  由
一、原處分意旨略以：異議人即受處分人甲○○ (下稱異議人）
    ，所有之車牌號碼QRT-167輕機車，於民國（下同）96年2月
    28日17時20分許，在台南市○○路、永福路口，因駕車行經
    有燈光號誌之交岔路口闖紅燈 (東向西，永福路左轉民族路
    )，經台南市警察局第二分局民權派出所員警製單舉發，嗣
    原處分機關即交通部公路總局嘉義區監理台南監理站（下稱
    移送機關），以違規事實明確，乃依道路交通管理處罰條例
    第53條第1項、第63條第1項第3款之規定，裁處異議人罰鍰
    新台幣4,500元並記違規點數3點。
二、本件聲明異議意旨略以：異議人於上述時間駕駛上揭機車，
    沿民族路東向西行駛，經過赤崁樓前面T字路口後右轉赤崁
    街，於台南市○○街1號前被警攔下開單，並未注意該路口
    是否有設置紅綠燈，異議人確實沒有看到該號誌，係跟前方
    一位女騎士過去的，也不知當時是紅燈或綠燈，而員警也未
    當場舉發及拍照證明，原裁決處分顯有錯誤，為此請求撤銷
    原處分等語。
三、按汽車駕駛人，行經有燈光號誌管制之交岔路口闖紅燈者，
    處新臺幣1千8百元以上5千4百元以下罰鍰，並記違規點數3
    點。道路交通管理處罰條例第53條第1項及第63條第1項第3
    款定有明文。經查：
（一）異議人遭警舉發，於96年2月28日17時20分許，駕駛車牌
      號碼QRT-167輕機車，在台南市○○路與永福路之交叉路
      口，由東向西闖紅燈直行，有臺南縣警察局96年2月28日
      南縣警交字第S00000000號舉發違反道路交通管理事件通
      知單1份附卷可稽。
（二）異議人雖稱於上開時間行經台南市○○路與永福路之交叉
      路口時，係跟隨前方之車輛通過，無法確定是否有闖紅燈
      之行為云云，然異議人於上揭時、地，行經前揭路口時，
      遇紅燈未停仍直行等情，業據證人即舉發警員蔡東  於本
      院96年12月14日訊問時，到庭具結證述明確，其證稱：「
      （法官問：本件是否你舉發，情形如何？是的。舉發經過
      我不太記得了，不過應該是有闖紅燈我才會攔查舉發，違
      規的地點就是在赤崁樓前面的Ｔ字路口。」、「（法官問
      ：當時駕駛人的行向為何？）依舉發通知單上的記載應是
      東向西。」、「（法官問：在何處攔下異議人的？）在進
      入赤崁街幾公尺處，我原本站在永福、民族路口，看到異
      議人闖紅燈自後尾隨在赤崁街才把他攔下來的，當時我是
      巡邏的時候發現異議人有闖紅燈的事情。」等語在卷（見
      本院96年12月14日之訊問筆錄）。按證人蔡東  乃為原處
      分機關所認定異議人有前開違規行為之證人，其已到庭在
      本院法官面前以言詞供述異議人有前開違規事實，並已就
      當時燈號變換情形、執勤所處位置、異議人行駛路徑及闖
      紅燈過程等情節詳述具體明確，且證人蔡東  為依法執行
      勤務之員警，與異議人毫無怨懟，衡情當無自陷偽證罪而
      構詞誣賴異議人之理，另於本件卷存證據資料內並無任何
      積極證據足以證明證人蔡東  上開供述係屬虛偽，本院自
      不得僅以證人蔡東  為本件開單舉發異議人違規之員警而
      全盤抹煞其所具有之證人資格，從而，本院由其上開證述
      已得有異議人確有上開違規行為之心證，是異議人前開所
      辯，實不足採，異議人之上述違規事實，應堪認定。
（三）又交通警察製單舉發違反道路交通管理處罰條例所列之違
      規事實，本質上為行政處分，係公務員基於職務上之權力
      ，依法就特定之具體事件所為之具公法上效果之單方面行
      政行為，基於公務員為公法上行為具有公信力之原則，該
      行政行為當可被推定為真正，其據以依法處分之事實認定
      亦為正確無誤。本此公信原則，乃立法者賦予行政機關制
      定違反道路交通事件統一裁罰標準及處理細則，使執勤警
      員得當機處分以達其維護交通秩序、安全之行政目的。若
      謂公務員一切行政行為均需預留證據以證其實，則國家行
      政勢必窒礙難行，據此，刑事訴訟法就犯罪證據有關之規
      定中，與屬行政秩序罰之交通違規裁罰本質不合之部分，
      自不在準用之列，因此，本院查無任何證據足資證明執勤
      員警有捏造事實違法取締之情事存在，則執勤警員本其維
      護交通秩序、安全職責所為之舉發，自應受到合法、正確
      之推定。
（四）另按警方取締交通違規事件，其以照相方式取證者，固足
      為違規之證明，惟警員當場舉發者，舉發之員警本身之目
      睹、耳聞，亦為違規人違規之證明，非必所有之違規事件
      ，均需有照相方足為違規之證據。況警察執行勤務，事項
      繁瑣，且違規情形一過即逝，並非長期存在，何能要求警
      察必備有照相機取證？是本件縱無舉發照片為佐證，然異
      議人之違規行為既經證人蔡東  具結證述明確，且其所述
      內容並無何矛盾或違背經驗法則之處，自得為本院判斷之
      依據。
四、綜上所述，依據證人蔡東  之證言，異議人於前揭時、地有
    闖紅燈之違規事實，應堪認定。則移送機關據以援引道路交
    通管理處罰條例第53條第1項、第63條第1項第3款及違反道
    路交通管理事件統一裁罰標準表之規定，裁處異議人罰鍰新
    台幣4,500元，並記違規點數3點，核無違誤或不當，本件異
    議為無理由，應予駁回。
五、據上論斷，應依道路交通案件處理辦法第19條，裁定如主文
    。
中　　華　　民　　國　　96　　年　　12　　月　　26　　日
　　　　　　　　　　　交通法庭  法　官　陳淑勤
以上正本證明與原本無異。
如不服本裁定應於送達後5日內向本院提出抗告狀。
      　　　　　　　　　　　　　書記官　陳金堂
中　　華　　民　　國　　96　　年　　12　　月　　26　　日
